臺灣桃園地方法院裁定
111年度壢秩字第35號
移送機關    桃園市政府警察局中壢分局

被移送人    陳克林


上列被移送人因違反社會秩序維護法案件，經移送機關以民國11
1年6月22日中警分刑秩字第1110041447號移送書移送審理，本院
裁定如下：
    主    文
陳克林不罰。
    事實及理由
一、移送意旨略以：被移送人陳克林於民國111年6月19日16時30
    分許，在桃園市○○區○○路○段000號六星旅館206號房持有類
    似真槍之空氣槍1把、二氧化碳鋼瓶27支及鋼珠彈76顆(下稱
    系爭物品)，嗣因逾時未退房，經旅館人員報警後，警方到
    場並於206號房車庫內所停放之車牌號碼000-0000號小客車(
    下稱系爭汽車)內當場查扣，因認被移送人涉有違反社會秩
    序維護法第65條第3款之行為等語。
二、按犯罪事實應依證據認定之，無證據不得認定犯罪事實。法
    院受理違反社會秩序維護法案件，除有特別規定者外，準用
    刑事訴訟法之規定，刑事訴訟法第154條第2項、社會秩序維
    護法第92條分別定有明文。次無正當理由，攜帶類似真槍之
    玩具槍，而有危害安全之虞者，處3日以下拘留或新臺幣18,
    000元以下罰鍰，社會秩序維護法第65條第3款固有明文。惟
    上開條款規定係以類似真槍之玩具手槍無殺傷力，不過行為
    人無正當理由而攜帶之，而其攜帶於客觀上有以可致危害公
    共秩序、社會安寧之虞者，乃予處罰，是該條款所定「而有
    危害安全之虞」之認定，須視行為人之言詞舉動、時間、地
    點、身分等加以考量，不可有類似真槍被查獲，即一概認為
    有危害安全之虞（司法院廳刑一字第280號函釋意旨參照）
    。
三、經查：
(一)被移送人固坦承於上開時間、地點遭警方查扣系爭物品等情
    ，惟否認有何違反社會秩序維護法之非行，辯稱：系爭物品
    係真實姓名、年籍均不詳，綽號「妍妍」之女子、「崇森」
    之男子所有，「妍妍」是伊友人介紹給伊承辦貸款之人，「
    妍妍」請伊從載他回花蓮並了解貸款事宜，伊遂於111年6月
    18日至中壢區接「妍妍」並前往中壢夜市，中間「妍妍」之
    男友「崇森」亦加入，之後「妍妍」表示要去旅館休息，伊
    就載「妍妍」、「崇森」至六星旅館休息，過程中車上都沒
    有任何違禁物，到六星旅館後，因為伊開車很累就去睡了，
    一直到111年6月19日下午接到旅館人員電話才起來，後來警
    察就來並查扣系爭物品，伊發現系爭汽車在伊睡覺過程中有
    人使用過，系爭物品不是伊的等語。
(二)關係人即六星旅館人員葉奕良於警詢時證稱：111年6月19日
    凌晨2時許，被移送人與一名女子駕駛系爭汽車至旅館206號
    房消費，稱要休息3小時，後來又有一名男子稱是206號房訪
    客進入房間，同日中午11時許該名女子駕駛系爭汽車離開後
    又回到旅館，下午1、2時許該名陌生男子開始進進出出，嗣
    後大約下午2時許，該名女子及男子就離開，剩被移送人在
    房內，後來4時許伊就報警等語，而六星旅館之監視器畫面
    亦顯示「妍妍」於該日11時13分曾駕駛系爭汽車離開旅館嗣
    後並返回，是被告辯稱系爭汽車於其睡覺期間曾遭移動等語
    ，並非無稽，則系爭物品是否為被移送人所有，而於其駕車
    進入旅館時已攜帶、放置於系爭汽車，或係「妍妍」駕駛系
    爭汽車離開旅館後所放置於系爭汽車上，並非無疑，移送機
    關復未提出其他證據以證明系爭物品為被移送人所有、攜帶
    ，是被移送人違序行為嫌疑尚有不足。
(三)再依系爭物品查獲時所處地點，係六星旅館206號房車庫內
    之系爭汽車內，並非不特定人所得出入，且有排除他人進入
    權利之場所，可見當時情形並無何危害安全之虞，遑論有何
    致公眾得輕易見聞而心生畏懼可言，難謂已達妨害公共秩序
    、擾亂社會安寧之程度，尚無危害安全之虞，依前揭說明，
    自不得僅以被移送人有系爭物品被查獲，即一概認為有危害
    安全之虞。
(四)綜上，本件依卷附證據，尚不足以認定被移送人行為違反社
    會秩序維護法第65條第3款規定，自應為其不罰之諭知。
(五)又被移送人所為既無違反社會秩序維護法第65條第3款規定
    ，且扣案系爭物品無證據證明係被移送人所有，且並非查禁
    物，自無從單獨宣告沒入，附此敘明。
四、依社會秩序維護法第45條第2 項裁定如主文。
中　　華　　民　　國　　111 　年　　7 　　月　　14　　日
                  中壢簡易庭      法  官  張博鈞
以上正本證明與原本無異。
如不服本裁定，應於送達後5 日內，向本院提出抗告狀並表明抗
告理由（須附繕本）。
中　　華　　民　　國　　111 　年　　7 　　月　　14　　日
                                  書記官  張季容